【裁判字號】    97,易,1533
【裁判日期】    971121
【裁判案由】    竊盜
【裁判全文】
臺灣彰化地方法院刑事判決              97年度易字第1533號
公  訴  人  臺灣彰化地方法院檢察署檢察官
被      告  丁○○
上列被告因竊盜案件，經檢察官提起公訴（97年度偵字第6283號
），本院判決如下：
    主    文
丁○○竊盜，累犯，處有期徒刑月。又結夥三人以上竊盜，累
犯，處有期徒刑柒月。又竊盜，累犯，處有期徒刑月。應執行
有期徒刑拾壹月。
    犯  罪  事  實
一、丁○○曾於民國93年間因違反毒品危害防制條例、竊盜等案
    件，經本院分別以93年度訴字第1635號、94年度易字第3號
    刑事判決分別判處有期徒刑10月、8月確定，定應執行有期
    徒刑1年5月確定後，經移送執行，於95年4月6日因縮短刑期
    假釋出監並付保護管束，並於95年5月15日因保護管束期滿
    視為執行完畢。猶不知警惕，因缺錢花用，分別為下列竊盜
    行為：
（一）於97年5月13日中午12時許，駕駛車號CO—4533號自小貨
      車行經彰化縣田尾鄉南曾村平生巷222號旁建築工地時，
      發現工地內堆置有建築板模鐵槽（為工地承包商乙○○所
      有），竟基於為自己不法所有之犯意，下車徒手竊取10支
      建築板模鐵槽，得手後將之搬上所駕駛之自小貨車上載往
      彰化縣花壇鄉附近變賣與流動之資源回收商，得款新台幣
      1500元全數花用一空。
（二）於97年5月16日17時許，與之前於網咖店內認識姓名年籍
      不詳綽號「大頭」與「阿興」之兩名成年男子基於意圖為
      自己不法所有之犯意聯絡，共同前往彰化縣溪州鄉○○村
      ○○路100號丙○○之夫蕭家樟所經營之「舜鈺企業社」
      前，三人共同竊取蕭家樟放置於工廠外之焊接模具鐵架乙
      組，得手後搬上丁○○所駕駛之上開自小貨車並搭載「大
      頭」與「阿興」共同前往彰化縣北斗鎮○○路42號之1「
      正大資源回收場」，以4602元之價格販售予不知情之負責
      人許曉讚，得款三人朋分，丁○○所分得部分已花用殆盡
      。
（三）於97年5月18日上午11時許，駕駛上開自小貨車行經彰化
      縣田尾鄉○○村○○路旁甲○○之夫陳信樺所有之苗圃時
      ，發現有不銹鋼水塔乙架放置在苗圃內，竟基於意圖為自
      己不法所有之犯意下車徒手竊取，得手後將之搬上前開自
      小貨車載往彰化縣田尾鄉○○路129號「正義資源回收場
      」，以2000元之價格販售予不知情之負責人詹昭雄。嗣因
      警方調閱路口監視器錄影畫面，發現丁○○曾於上揭時、
      地駕駛自小貨車載運該不銹鋼水塔，始循線查知上情。
二、案經彰化縣警察局北斗分局報請臺灣彰化地方法院檢察署檢
    察官偵查起訴。
    理    由
一、按被告以外之人於審判外之言詞或書面陳述，除法律有規定
    者外，不得作為證據，又被告以外之人於審判外之陳述，雖
    不符刑事訴訟法第159條之1至第159條之4之規定，而經當事
    人於審判程序同意作為證據，法院審酌該言詞陳述或書面陳
    述作成時之情況，認為適當者，亦得為證據。當事人於法院
    調查證據時，知有同法第159條第1項不得為證據之情形，而
    未於言詞辯論終結前聲明異議者，視為有前項同意，刑事訴
    訟法第159條第1項、第159條之5分別定有明文。查證人乙○○、甲○○、丙○○、詹昭雄、許曉讚於警詢之證述，雖係
    被告以外之人於審判外之言詞陳述，為傳聞證據，然被告、
    公訴人於本院審理時均同意將之引為證據，本院復審酌該等
    言詞陳述係由證人等出於自由意識而陳述，且核無其他證據
    足認該等陳述有何顯不可信之情事等一切情況，認為適當，
    依刑事訴訟法第159條之5規定，認上開證人於警詢中之證述
    均得採為認定本件犯罪事實所憑之證據，合先敘明。
二、上開犯罪事實，業據被告丁○○迭於警詢、偵查及本院審理
    時坦承不諱，核與證人乙○○、甲○○、丙○○、詹昭雄、
    許曉讚於警詢中證述被竊事實之情節相符，復有現場照片8
    幀附卷可稽，足認被告之自白與事實相符，堪以採信。本案
    事證明確，被告犯行洵堪認定，應予依法論科。
三、核被告犯罪事實一（一）所為，係犯刑法第320第1項之普通
    竊盜罪；犯罪事實一（二）所為係犯第321條第1項第4款之
    加重竊盜罪；犯罪事實一（三）所為係犯刑法第320第1項之
    普通竊盜罪。被告於犯罪事實一（二）與綽號「大頭」與「
    阿興」之兩名成年男子共同竊盜，有犯意聯絡及行為分擔，
    應論以共同正犯。被告所犯上開三件竊盜罪間，犯意各別，
    行為互殊，應予分論併罰。又被告曾於93年間因違反毒品危
    害防制條例、竊盜等案件，經本院分別以93年度訴字第1635
    號、94年度易字第3號刑事判決分別判處有期徒刑10月、8月
    確定，定應執行有期徒刑1年5月確定後，經移送執行，於95
    年4月6日因縮短刑期假釋出監並付保護管束，並於95年5月
    15 日因保護管束期滿視為執行完畢等情，有臺灣彰化地方
    法院檢察署刑案資料查註紀錄表及臺灣高等法院被告前案紀
    錄表各一份附卷可稽，茲其於五年以內再故意犯本件有期徒
    刑以上之三罪，均為累犯，應依刑法第47條第1項之規定，
    分別加重其刑。爰審酌被告不思循正當途徑獲取所需，任意
    攫取他人財物，輕忽他人之財產法益，且其前已有竊盜前科
    紀錄（參其前案紀錄表），素行不佳，並已曾因竊盜案件入
    監執行完畢，詎仍不知警惕，再為竊盜犯行，顯有漠視法紀
    之情，自不容輕縱，暨考量其犯罪之手段、動機、目的、生
    活狀況、智識程度，竊得物品價值不高，所生損害尚輕，及
    其迭於警詢、偵訊中及本院審理時均已坦承一切犯行之態度
    等一切情狀，分別量處如主文所示之刑，並定其應執行之刑
    ，以示懲儆。
據上論斷，應依刑事訴訟法第299條第1項前段，刑法第28條、第
320條第1項、第321條第1項、第47條第1項、第51條第5款，判決
如主文。
本案經檢察官蔡明達到庭執行職務
中    華    民    國    97    年    11    月    21    日
                  刑事第四庭      法  官  吳俊螢
以上正本證明與原本無異。
如不服本判決，應於判決送達後10日內，向本院提出上訴書狀，
上訴書狀應「敘述具體上訴理由」，並按他造當事人之人數附繕
本。「切勿逕送上級法院」。
告訴人或被害人對於判決如有不服具備理由請求檢察官上訴者，
其上訴期間之計算係以檢察官收受判決正本之日期為準。
中    華    民    國    97    年    11    月    21    日
                                  書記官  林怡吟
附錄本案論罪科刑法條全文：
中華民國刑法第三百二十條
意圖為自己或第三人不法之所有，而竊取他人之動產者，為竊盜
罪，處五年以下有期徒刑、拘役或五百元以下罰金。
意圖為自己或第三人不法之利益，而竊佔他人之不動產者，依前
項之規定處斷。
前二項之未遂犯罰之。
中華民國刑法第三百二十一條
犯竊盜罪而有左列情形之一者，處六月以上、五年以下有期徒刑
：
一、於夜間侵入住宅或有人居住之建築物、船艦或隱匿其內而犯
    之者。
二、毀越門扇、牆垣或其他安全設備而犯之者。
三、攜帶兇器而犯之者。
四、結夥三人以上而犯之者。
五、乘火災、水災或其他災害之際而犯之者。
六、在車站或埠頭而犯之者。
前項之未遂犯罰之。


司法院資訊處製作；財團法人民間司法改革基金會備份。
